智慧財產及商業法院行政判決  
110年度行商訴字第5號
                                民國110年8月25日辯論終結
原      告  大陸地區上海型度服飾有限公司


代  表  人  馬建成              
訴訟代理人  林志剛律師 
            楊憲祖律師
            張簡映庭律師
被      告  經濟部                                
代  表  人  王美花              
訴訟代理人  陳玲芸              
參  加  人  美商康泰納仕亞太有限公司



代  表  人  威廉 玻斯（William Bowes）

訴訟代理人  蔡瑞森律師
上列當事人間因商標異議事件，原告不服經濟部中華民國109年1
2月14日經訴字第10906312490號訴願決定，提起行政訴訟，並經
本院命參加人獨立參加被告之訴訟，本院判決如下：
　　主  文
一、原告之訴駁回。
二、訴訟費用由原告負擔。
　　事實及理由
壹、程序方面：
　　本件原告於民國110年2月5日起訴時，起訴狀誤載被告為經
    濟部智慧財產局（代表人洪淑敏），嗣於同年3月19日具狀
    更正被告為經濟部（代表人王美花），此有行政訴訟起訴狀
    、行政訴訟陳報狀各1件在卷可稽（本院卷第13、161頁），
    核無不合，應予准許。
貳、實體方面：
一、爭訟概要：
（一）原告於107年3月20日以「OVV Original Vogue ＆ Value」
      商標（聲明不就「Original Vogue ＆ Value」文字主張商
      標權），指定使用於當時商標法施行細則第19條所定商品
      及服務分類表第9、14、18、24、25、26、35類之商品及
      服務，向原處分機關經濟部智慧財產局（下稱智慧局）申
      請註冊。經智慧局准列為註冊第1977147號商標（如附圖1
      ，下稱系爭商標）。嗣參加人以系爭商標有違商標法第30
      條第1項第10款、第11款及第12款規定，提起異議。經智
      慧局以109年6月24日中台異字第G01080319號商標異議審
      定書為異議不成立之處分（下稱原處分）。
（二）參加人就原處分關於系爭商標指定使用於第25類商品及第
      35類服務之異議不成立部分提起訴願。經被告以109年12
      月14日經訴字第10906312490號訴願決定（下稱訴願決定
      ）為：原處分關於系爭商標指定使用於第25類「毛衣；襯
      衫；套裝；褲子；外套；針織衣服；裙子；大衣；皮衣；
      Ｔ恤；內衣；內褲；鞋；帽子；襪子；服飾用手套；圍巾
      ；領帶；腰帶」商品（下稱A商品）及第35類「廣告；為
      零售目的在通訊媒體上展示商品；市場行銷；為他人促銷
      產品服務；影印」服務（下稱B服務）之註冊異議不成立
      之部分撤銷，由原處分機關於4個月內另為適法之處分；
      其餘部分訴願駁回之決定。原告不服訴願決定關於撤銷原
      處分部分（即撤銷系爭商標指定使用於A商品及B服務之異
      議不成立部分），向本院提起行政訴訟。因本院認本件判
      決之結果，倘認該部分應予撤銷，將影響參加人之權利或
      法律上之利益，爰依職權命參加人獨立參加本件被告之訴
      訟。
二、原告主張要旨及聲明：
（一）系爭商標無商標法第30條第1項第10款規定之適用：
　　⒈商標識別性強弱：
　　　參加人雖以如附圖2至5所示據爭商標提起異議，惟據爭商
      標皆為墨色、未經設計之英文字「VOGUE」，為時尚、時
      髦、流行等意思，指定使用於相關商品及廣告服務，應屬
      對商品、服務內容或品質之描述，為不具先天識別性之描
      述性標誌，故對其保護應較限縮。
　　⒉商標是否近似暨其近似程度：
　　　系爭商標整體由占百分之95之英文字母「OVV」左右排列
      而成，字體經設計後呈現部分加粗、部分鏤空之特殊字型
      ，下方雖有一排英文「Original Vogue ＆ Value」，惟字
      體極小，縱放大仍僅能勉強辨識，是系爭商標給予消費者
      之整體印象應為英文字母「OVV」，亦為消費者比較關注
      且留下深刻印象之主要識別部分，核與據爭商標「VOGUE
　　　」之外型、讀音、觀念、字數、字首字母等均相去甚遠，
      一般具有普通知識經驗之相關消費者於購買時施以普通注
      意之情況下，應無混淆誤認之可能，故系爭商標與據爭商
      標並不構成近似。
　　⒊商品或服務是否類似暨其類似程度：
　　　系爭商標與據爭商標雖均指定於第25、35類之商品或服務
      ，然除如附圖5之據爭商標與系爭商標指定使用於相類之2
      5類服飾商品外，其餘據爭商標與系爭商標指定使用之商
      品或服務並不類似。
　　⒋是否有實際混淆誤認之情事：
　　　參加人並未於先前程序中提出兩商標曾發生過實際混淆誤
      認之情形，且諸多包含「VOGUE」文字商標註冊於第25、3
      5類商標，如「VOGUE Potion」、「VOGUEBEAUTY」等，亦
      均以未經設計之墨色含「VOGUE」英文字詞取得商標註冊
      多年，且原處分機關就另案商標「VX VOGUE＆LUXE」、「V
      X VOGUE.SHOP及圖」、「AVAVOGUE 愛華喜帖婚卡設計及
      圖」等所為異議決定，亦無遭認定有商標相似情形，更遑
      論參加人於阿拉伯聯合大公國等國對原告提起商標爭議，
      業經該國法院判決認為兩者商標並不構成近似等情，故不
      因系爭商標中呈現「VOGUE」即認與據爭商標間產生混淆
      誤認。況且，現有諸多商標均有使用「VOGUE」文字情況
      下，其指示單一來源之功能並不高，消費者在選購商品或
      識別商標時，亦不會將注意力放在商標中含有「VOGU
　　　E」部分，是訴願決定以系爭商標中包含「VOGUE」即認定
      有發生混淆誤認可能，實屬率斷。
　　⒌系爭商標註冊申請為善意：
　　　「VOGUE」為時尚、時髦之既有詞彙，原告經營服飾相關
      產業，以時尚流行自我標榜並無可議之處，況「VOGUE」
      在系爭商標中所佔畫面比例甚小，可證原告並無攀附據爭
      商標商譽之意圖，原告申請顯為善意。
　　⒍消費者熟悉兩造商標而無混淆誤認之可能：
　　　系爭商標已取得汶萊、阿拉伯聯合大公國、新加坡、澳洲
      、柬埔寨、馬來西亞、寮國等多國註冊，而與據爭商標並
      存，可見各國商標主管機關認其間並無混淆誤認之虞，消
      費者亦已熟悉兩造商標而無混淆誤認可能。
（二）系爭商標無商標法第30條第1項第11款規定之適用：
　　⒈一般消費者選購商品常僅憑大略、模糊印象去選購，此為
      大多數人之生活經驗，僅極少消費者能準確畫出或描述出
      商標字樣、顏色，系爭商標雖有「Original Vogue ＆ Val
      ue」文字，惟所佔比例極微，亦難想像消費者會特別捨棄
      佔據大部分商標畫面而去研究下方細小文字並挑出「VOGU
      E」此一常見字詞，而認與據爭商標相仿之情形，依異時
      異地隔離觀察原則，難認有混淆誤認之情形。是系爭商標
      並無致混淆誤認之虞，更無減弱或分散據爭商標指示單一
      來源功能之效果。
　　⒉訴願決定固認參加人已有多角化經營與時尚相關產品或為
      他人促銷產品服務之情形。然而：
　　　⑴依參加人於先前異議程序提出與他商標聯名行銷之證據
        ，其中證22係與國外咖啡廳合作，證27係與國外鞋款合
        作，證28為參加人集團於中國的活動，均與我國無涉，
        非屬於我國使用商標行為，縱可於網路上查找到相關報
        導，亦僅屬「VOGUE」商標宣傳，不能作為有多元化經
        營之證據。
　　　⑵又證23、25係氣泡水、包包品牌與「VOGUE」商標聯名合
        作做為促銷手段，然參加人並未實際以「VOGUE」品牌
        生產或販售氣泡水、包包，可認參加人僅係藉由聯名品
        牌各別於其領域之知名度，而擴張「VOGUE」商標知名
        度，並非實際有多角化經營情事。又證24僅為一短期活
        動，販賣機內販售亦為他牌產品，亦難謂屬多角化經營
        。
　　　⑶準此，依參加人所提相關證據資料均僅單純讓消費者認
        識該商標，然其未於我國販售將商標與所指定使用商品
        或提供商標與所指定服務結合之客觀商業交易行為。故
        訴願決定僅以據爭商標與他牌間合作逕而認「VOGUE」
        商標有多角化經營之情事，易與系爭商標發生混淆誤認
        等語，並無理由。
（三）聲明（本院卷第398頁）：
 　　訴願決定「原處分關於系爭註冊第1977147號『OVV Origina
      l Vogue & Value』商標指定使用於第25類『毛衣；襯衫；
      套裝；褲子；外套；針織衣服；裙子；大衣；皮衣；T恤
      ；內衣；內褲；鞋；帽子；襪子；服飾用手套；圍巾；領
      帶；腰帶』商品及第35類『廣告；為零售目的在通訊媒體展
      示商品；市場行銷；為他人促銷產品服務；影印』服務之
      註冊異議不成立之部分撤銷，由原處分機關於4個月內另
      為適法之處分」部分撤銷。
三、被告答辯要旨及聲明：
（一）關於商標法第30條第1項第10款規定：
　　⒈系爭商標與據爭商標構成近似：
　　　系爭商標係由字體較大且經設計之外文「OVV」與字體較
      小之外文「Original Vogue & Value」上下排列所組成，
      與據爭商標「VOGUE」相較，均有相同之「Vogue」，且系
      爭商標之「OVV」即為「Original Vogue & Value」之縮
      寫，而「Original Vogue & Value」有「原創Vogue及價
      值」之意，整體文字設計有使人聯想為原創的「Vogue」
      ，而可能與據爭商標產生系列商標之聯想，故二者應屬構
      成近似程度中等之商標。
　　⒉兩商標指定使用之商品或服務類似：
　　　⑴系爭商標指定使用於A商品，與附圖5之據爭商標指定使
        用之「衣服、冠帽、鞋、靴、襪子」商品及附圖2之據
        爭商標指定使用第35類之「有關禮服、服裝之零售服務
        」部分服務相較，二者或均屬人體穿搭之服飾、配件等
        商品，或後者零售服務之目的即在提供前者商品之銷售
        ，應屬構成同一或類似程度高之商品或服務。
　　　⑵系爭商標指定使用於B服務，與附圖4之據爭商標指定使
        用之第35類「電腦網路線上廣告，提供電訊媒體廣告時
        段之租賃，廣告之企劃設計製作代理宣傳及宣傳品遞送
        ，建立電腦資訊系統資料庫，電腦資料庫編輯，電腦檔
        案管理，電腦檔案資料搜尋，電腦資料庫管理，建立電
        腦資訊系統資料庫」部分服務相較，二者同屬「商品及
        服務分類暨相互檢索參考資料」第3501或3504組群，且
        均為廣告或文字處理相關服務，其內容、消費者或提供
        者相近，應屬構成類似之服務。
　　⒊兩商標有混淆誤認之虞：
　　　⑴衡酌兩造商標均有外文「Vogue」，近似程度中等，復指
        定使用於同一或類似之A商品或B服務等因素綜合判斷，
        系爭商標指定於上開商品或服務之註冊應有使相關消費
        者誤認二造商標商品或服務為來自同一來源或雖不相同
        但有關聯之來源，或誤認二造商標之使用人間存在關係
        企業、授權關係、加盟關係或其他類似關係，而有產生
        混淆誤認之虞，自有本款規定之適用。
　　　⑵至原告所舉原處分機關另案之異議審定書，主張兩造商
        標應非屬近似乙節，經核該等案件之商標圖樣與本件有
        別，案情各異，自不得比附援引。
（二）關於商標法第30條第1項第11款規定：
　　⒈依參加人於異議階段檢送之百度百科（證1）、華人百科（
      證2）、互動百科（證3）、每日頭條（證4、5）、雜誌雲
      （證6、7）、維基百科所列「VOGUE」雜誌各國創刊時間
      表（證8）、「VOGUE」雜誌封面影本（證9）、公司網頁
      資料（證10、11）、YOUTUBE、FACEBOOK等網站資料（證1
      2至14）、異業結盟資料（證22至29）等證據資料，可知
      參加人早於西元1892年創立以來，即以「VOGUE」作為商
      標，使用於流行時尚雜誌商品，除在美國、澳大利亞、巴
      西、英國、法國等世界多國出版發行並推出各種語言版本
      ，在我國亦自西元1996年出版雜誌，至今已逾20年。此外
      ，亦透過網站及異業結盟方式，推廣宣傳據爭商標，堪認
      在系爭商標於107年3月20日申請註冊時，據爭商標「VOGU
      E」於雜誌商品所表彰之信譽已廣為相關事業或消費者所
      普遍認知而達著名之程度。
　　⒉系爭商標係由字體較大且經設計外文「OVV」與字體較小之
      外文「Original Vogue & Value」上下排列所組成，與據
      爭商標「VOGUE」相較，均有相同之「Vogue」，二者應屬
      構成近似程度中等之商標，已如前述。
　　⒊又據爭商標之外文「VOGUE」固有流行、時髦等意，惟使用
      於雜誌商品已臻著名，業如前述，自具相當識別性。
　　⒋據爭商標業經參加人長期廣泛使用而為相關事業或消費者
      所熟知之著名商標。至於系爭商標之使用情形，依原告所
      檢送之證3官方商城網頁資料，並無日期且僅為大陸地區
      之門市照片，數量有限。是依現有證據資料，堪認據爭商
      標「VOGUE」為相關消費者較為熟悉者，而應給予較大之
      保護。
　　⒌依參加人所提證22至29可知，參加人已異業結盟將「VOGUE
      」商標使用於咖啡、氣泡水、化妝品、手鍊包、球鞋等商
      品或服務，堪認已有多角化經營與時尚相關商品或為他人
      促銷產品服務之情形。又商標之使用本不以自己生產之商
      品為限，亦可透過授權方式加以宣傳行銷，參加人之據爭
      商標「VOGUE」除著名於雜誌商品外，亦獲准註冊於多類
      商品及服務，足認參加人有多角化經營之情事。
　　⒍衡酌兩造商標近似程度中等，據爭商標已達著名程度，具
      有相當識別性，並較系爭商標為我國相關消費者所熟悉，
      系爭商標指定使用之A商品及B服務，與據爭商標實際使用
      之商品、服務或多角化經營領域難謂不具關聯性等因素綜
      合判斷，系爭商標指定使用於前揭商品或服務，客觀上難
      謂無使相關公眾誤認兩造商標商品或服務為來自同一來源
      ，或雖不相同但有關聯之來源，或誤認二造商標之使用人
      間存在關係企業、授權關係、加盟關係或其他類似關係，
      而有產生混淆誤認之虞，應有本款規定之適用。
（三）聲明：駁回原告之訴（本院卷第398頁）。
四、參加人陳述要旨及聲明：
（一）參加人之據爭商標「VOGUE」業經廣泛註冊以及使用於各
      類商品及服務，具有相當識別性，且不論從系爭商標之整
      體觀察及主要部分觀察，均包含有「VOGUE」商標，極易
      使相關消費者誤認為參加人之相關商標，與據爭商標有高
      度近似，容易使消費者混淆誤認，其餘理由引用被告所述
      。
（二）聲明：駁回原告之訴（本院卷第398頁）。
五、本件爭點（本院卷第299至300頁）：
　　系爭商標有無商標法第30條第1項第10款、第11款規定之情
    形而不得註冊？
六、本院判斷：
（一）應適用之法令：
　　　異議商標之註冊有無違法事由，除商標法第106條第1項及
      第3項規定外，依其註冊公告時之規定，同法第50條定有
      明文。本件系爭商標於107年3月20日申請註冊，並經原處
      分機關於108年3月16日核准註冊公告（乙證2卷第12頁）
      ，故系爭商標註冊有無違法事由，自應以105年11月30日
      修正公布、同年12月15日施行之現行商標法（下稱商標法
      ）為斷。
（二）本件審理範圍：
　　　系爭商標指定使用如附圖1所示之第9、14、18、24、25、
      26、35類商品或服務，因參加人提起異議，並就原處分中
      關於系爭商標指定使用於第25、35類商品或服務駁回部分
      提起訴願，訴願決定係就系爭商標指定使用之第25類及35
      類部分商品及服務（即A商品及B服務)為：撤銷原處分，
      發回原處分機關另為適法之處分；其餘部分則維持原處分
      。原告對訴願決定關於撤銷原處分部分不服，提起本件行
      政訴訟，是本件審理範圍為系爭商標指定使用於第25類之
      A商品、第35類之B服務部分，有無商標法第30條第1項第1
      0、11款規定之情形，先予敘明。
（三）系爭商標有商標法第30條第1項第10款規定之適用：
　　⒈商標法第30條第1項第10款規定：「商標有下列情形之一，
      不得註冊：十、相同或近似於他人同一或類似商品或服務
      之註冊商標或申請在先之商標，有致相關消費者混淆誤認
      之虞者。但經該註冊商標或申請在先之商標所有人同意申
      請，且非顯屬不當者，不在此限」另所謂「有致相關消費
      者混淆誤認之虞者」，係指商標有使相關消費者對其所表
      彰之商品來源或產製主體發生混淆誤認之虞而言；亦即商
      標予消費者之印象可能致使相關消費者混淆而誤認來自不
      同來源之商品或服務以為來自同一來源，或誤認兩商標之
      使用人間存在關係企業、授權、加盟或其他類似關係。又
      判斷二商標有無致混淆誤認之虞，應參酌：⑴商標識別性
      之強弱；⑵商標是否近似暨其近似之程度；⑶商品或服務是
      否類似暨其類似之程度；⑷先權利人多角化經營之情形；⑸
      實際混淆誤認之情事；⑹相關消費者對各商標熟悉之程度
      ；⑺系爭商標之申請人是否善意；⑻其他混淆誤認之因素等
      ，綜合認定是否已達有致相關消費者產生混淆誤認之虞（
      最高行政法院109年度判字第150號判決意旨參照）。
　　⒉據爭商標之識別性明顯大於系爭商標：
　　　⑴參加人早於西元1892年創立公司以來即以「VOGUE 」作
        為商標，用以表彰其所出版之時尚國際雜誌及其提供之
        相關商品或服務，除於美國、澳大利亞、巴西、英國、
        法國等世界多國發行超過15種語言之雜誌出版，亦自西
        元1996年起在我國各大書局廣為陳列銷售中文版雜誌，
        此外，並透過時尚網及社群網站積極行銷傳達流行時尚
        之資訊，包括美容、服裝、服飾、珠寶、健美、旅行、
        藝術、名人軼事及娛樂等方面之商品或服務資訊，此有
        參加人在異議階段所呈百度百科、華人百科、互動百科
        、每日頭條、雜誌雲、維基百科所列「VOGUE」雜誌各
        國創刊時間表、「VOGUE」雜誌封面影本、參加人網頁
        資料、YOUTUBE、FACEBOOK等網站資料附卷可參（乙證1
        卷第52至197頁背面）。是系爭商標於107年3月20日申
        請註冊時，據爭商標「VOGUE」早已為流行時尚雜誌等
        相關事業或消費者間所熟知之著名商標。
　　　⑵又據爭商標所指定使用於第25類之「衣服、冠帽、鞋、
        靴、襪子」（附圖5）、第35類之「有關禮服、服裝之
        零售服務」（附圖2）、第35類之「經由傳播時尚及美
        容資訊之網路、電視、郵購目錄提供購物服務」（附圖
        3）及第35類之「電腦網路線上廣告，提供電訊媒體廣
        告時段之租賃，廣告之企劃設計製作代理宣傳及宣傳品
        遞送，網路拍賣」（附圖4）等商品或服務，均與據爭
        商標所欲傳達流行時尚之資訊或內容息息相關。雖「VO
        GUE」中文字義為時尚、流行之意，然此種時尚風格或
        流行文化乃指無形之生活形態，並非屬對於具體商品或
        服務之品質、功用或成分所為之直接描述，且「VOGUE
        」既經參加人長期使用在時尚雜誌及相關事業或消費者
        間已達著名商標程度，業如前述，即具有強烈之識別性
        ，應堪認定。
　　　⑶系爭商標於107年3月20日始於我國申請註冊，依原告所
        提公司網頁資料（乙證1卷第325至331頁背面）乃為簡
        體字之中國大陸官方網頁，尚無法證明原告有使用系爭
        商標於我國地區銷售販賣或消費者已熟悉系爭商標之情
        形，故知名度低，雖系爭商標所呈現之文字與其指定之
        A商品或B服務間無直接相關，亦具有一定之識別性，然
        與據爭商標為著名商標相比，據爭商標之識別性顯然大
        於系爭商標。
　　⒊系爭商標與據爭商標構成近似：
　　　⑴系爭商標上方為較大之英文字「OVV」字體，下方則以一
        排較小之英文「Original Vogue ＆ Value」排列組成，
        雖上方「OVV」文字部分雖有做加粗、鏤空設計，但由
        外觀視之仍屬英文字母之組合；且「OVV」三個英文字
        母排列組合並無特別意義，僅為「Original Vogue ＆ V
        alue」之縮寫，此為原告自承在卷（本院卷第298頁）
        。雖然系爭商標圖樣之「OVV」所占比例較大，但因其
        所排列組合而成之文字本身並無特殊意義，一般消費者
        在辨識「OVV」時，當以其下方說明文字「Original Vo
        gue ＆ Value」同為聯想，故消費者在識別系爭商標時
        ，除字體較大之「OVV」外，亦應包含字體較小之「Ori
        ginal Vogue ＆ Value」文字。
　　　⑵又「Original Vogue & Value」從字面上解釋，乃原創
        或原始的「Vogue」及價值之意思，由其整體文字設計
        之觀念及讀音，可能使相關消費者聯想為原創或原始的
        「Vogue」之意，故以具有普通知識經驗之消費者於購
        買時施以普通之注意，對系爭商標及據爭商標極易產生
        系列商標之聯想而不易區辨，應認系爭商標與據爭商標
        構成近似。
　　　⑶原告固主張系爭商標給消費者整體印象應為「OVV」，此
        亦為消費者關注且有印象之主要識別部分，因與「VOGU
        E」之外型、讀音、觀念、字數均相去甚遠，相關消費
        者於購買時施以普通注意，應無混淆誤認之可能等等。
        惟查：
　　　　①商標之主要部分觀察與整體觀察並非牴觸對立，由於
          商標近似之意義係指兩商標如標示於相同或類似商品
          或服務時，具有普通知識經驗之消費者，於購買時施
          以普通注意，有可能誤認兩商品或服務來自同一來源
          或誤認不同來源間有所關聯，則於判斷商標近似時，
          如先商標之先天識別性較強，抑或因使用而為消費者
          所普遍知悉時，其主要部分極易成為消費者於交易時
          辨識來源之重要依據，此時消費者較易因兩商標之主
          要部分相同，而將兩者所提供之商品或服務來源產生
          聯想，於此種情形，商標近似之比對即著重於主要部
          分，並考量主要部分最終影響商標給予商品或服務之
          消費者的整體寓目印象加以判斷，故上開兩觀察法對
          判斷商標近似係屬相輔相成，殊不得執主要部分之觀
          察，即忽略整體觀察原則之適用。此外，商標近似之
          判斷，於文字商標之情形，予消費者之第一印象在於
          外觀，縱外觀因文字之美術設計不同而非近似，仍可
          能因觀念及讀音近似而認為近似（最高行政法院109
          年度上字第591號判決意旨參照）。
　　　　②依前所述，一般消費者在辨識系爭商標之「OVV」時，
          係併同以其下方說明文字「Original Vogue ＆ Value
          」為聯想，故系爭商標整體文字給予消費者寓目之整
          體印象自應包含「Original Vogue ＆ Value」，即為
          原創或原始的「Vogue」及其價值，不應忽略整體觀
          察原則之適用。是作為消費者識別系爭商標之整體觀
          念及事後印象，既有使人聯想為原創或原始的「Vogu
          e」，自可能與據爭商標產生系列商標之聯想，故系
          爭商標給予消費者事後留存之整體印象仍與據爭商標
          構成近似，原告前開主張並不可採。
　　⒋兩商標指定使用之商品與服務間存有高度之類似關係：
　　　⑴所謂商品類似，係指二個不同的商品，在功能、材料、
        產製者或其他因素上具有共同或關聯之處，商品類似之
        判斷，應綜合該商品之各相關因素，以一般社會通念及
        市場交易情形為依據。亦即在判斷商品類似與否時，應
        就衝突商標二者之原材料，性質，用途，形狀，零件或
        成品之關係，販賣單位或地點，消費者及通路之一致或
        近似等，參酌一般社會通念及市場交易情形，就商品或
        服務之各種相關因素為審酌。但由於社會及產業分工之
        常態及細緻，無法以抽象概念就商品或服務類似與否作
        適切的判斷，應依各產業別性質及具體個案判斷之（最
        高行政法院108年度判字第374、375號判決意旨參照）
        。
　　　⑵系爭商標指定使用於A商品，與附圖2之據爭商標指定使
        用於第35類「有關禮服、服裝之零售服務」及附圖5之
        據爭商標指定使用於第35類「衣服、冠帽、鞋、靴、襪
        子」商品或服務相較，二者均屬人體穿搭之服飾、配件
        等商品，或據爭商標指定使用之零售服務目的，即在提
        供系爭商標指定使用之商品銷售，所指定之商品或服務
        間，皆為人體穿著服飾之領域，自應屬相同之商域及銷
        售場域，消費者習於相同管道購買前揭商品或服務，在
        實際市○○○○○○○○○○區分，依一般社會通念及交易情況，
        應屬高度類似之商品。
　　　⑶系爭商標指定使用於B服務，與附圖3之據爭商標指定使
        用之第35類「經由傳播時尚及美容資訊之網路、電視、
        郵購目錄提供購物服務」，及附圖4之據爭商標指定使
        用之第35類「電腦網路線上廣告，提供電訊媒體廣告時
        段之租賃，廣告之企劃設計製作代理宣傳及宣傳品遞送
        ，網路拍賣」服務相較，二者均為零售目的而提供廣告
        媒體、展示商品或促銷商品等相關服務，依一般社會通
        念及交易情況，亦應屬高度類似之服務。故原告主張系
        爭商標與據爭商標所指定使用之上開服務並不類似，要
        無理由。
　　⒌據爭商標已有多角化經營之情形：
　　　⑴參加人近年以「VOGUE」據爭商標結合他人所提供產品或
        服務，跨界聯名推出「VOGUE café」咖啡廳、「AQUAGE
        N X VOGUE 20」聯名版海洋深層氣泡水、「VOGUE」販
        賣機、「VOGUE X ekax」包包、「JORDAN X VOGUE 」
        球鞋以及「VOGUE Film」等，業據其提出每日頭條電子
        報、網路日誌、TVBS網路報導、網路介紹等資料為證（
        乙證1卷第235至第255頁），用以行銷與據爭商標聯名
        之產品或服務，可見據爭商標之使用已擴展至其所指定
        商品或服務以外之產品或服務，而有多角化經營之情事
        。
　　　⑵原告雖以參加人所舉前揭聯名合作行銷之活動均為國外
        ，並非屬在我國使用商標之行為，且參加人並未實際於
        我國販售聯名商品之行為，否認據爭商標有多角化經營
        之情形等等。惟查，前揭「VOGUE」販賣機係設置於我
        國台北市之百貨公司，並非國外（乙證1卷第244頁），
        且前開「AQUAGEN X VOGUE 20」聯名版海洋深層氣泡水
        、「VOGUE X ekax」包包、「JORDAN X VOGUE 」球鞋
        ，其銷售對象均為國內消費者（乙證1卷第242頁、245
        頁背面、第251頁），並非無對國內消費者行銷或銷售
        聯名商品，而參加人既已將據爭商標擴展使用至其所指
        定商品或服務以外之產品或服務，即應認已從事多角化
        之經營，原告仍執前詞否認有參加人有多角化經營之情
        事，並不足採。
　　⒍是否有實際混淆誤認之情形：
      ⑴由於系爭商標於107年3月20日始於我國申請註冊，經智 
        慧局於108年3月16日核准註冊公告後，參加人即以據爭
        商標於同年6月14日提起異議，故自系爭商標核准後迄
        參加人提起異議之期間尚短，尚無具體事證顯示兩商標
        有實際混淆誤認之情形。
　　　⑵至參加人雖提出另案商標註冊資料、異議審定書及系爭
        商標取得國外多國註冊之資料（本院卷第81至139頁）
        ，主張諸多包含「VOGUE」文字之商標註冊於第25、35
        類商品或服務，且原處分機關就另案商標「VX VOGUE＆L
        UXE」、「VX VOGUE.SHOP及圖」、「AVAVOGUE 愛華喜
        帖婚卡設計及圖」所為異議決定，亦無認定與據爭商標
        有相似情形等等。然而，基於商標個別審查原則，各別
        商標案件因不同商標圖樣，在判斷商標是否具有識別性
        時，因個案事實與證據之差異，於個案中調查審認結果
        ，當然會有不同，並無從以已註冊獲准之其他商標中含
        有「VOGUE」文字，即推論本案系爭商標與據爭商標必
        不會造成實際混淆誤認；又原處分機關對另案商標所為
        異議決定，並無法拘束本案之認定，且另案具體事實涵
        攝於各種判斷因素時，會因事實與證據樣態之差異，於
        個案中調查審認結果，即有不同，自不得比附援引，故
        原告援引原處分機關就另案商標所為異議決定，遽認系
        爭商標中有據爭商標之「VOGUE」文字，並不會與據爭
        商標產生實際混淆誤認，即屬無據。
　　⒎消費者對據爭商標之熟悉程度較系爭商標為高：
　　　⑴如前所述，系爭商標於申請註冊時，據爭商標已為相關
        消費者所熟知之著名商標，且經參加人長期使用在時尚
        雜誌及其相關商品或服務上而具有強烈之識別性。
　　　⑵系爭商標於107年3月20日始申請註冊，原告並未提出系
        爭商標於我國使用後已為消費者所熟悉之事證，是與據
        爭商標相比，相關消費者對據爭商標之熟悉程度顯然高
        於系爭商標。
　　⒏系爭商標之申請並非善意：
　　　「VOGUE」乙詞雖為時尚、流行之詞彙，惟據爭商標經參
      加人長期使用及行銷結果，已成為時尚雜誌及其相關商品
      或服務上之著名商標，則系爭商標以「Original Vogue ＆
       
　　　Value」觀念近似之文字申請商標，並指定使用於A商品及B服務，且與據爭商標指定使用之商品或服務高度類似，縱原告兼有自我標榜時尚流行之意，然難認毫無攀附據爭商標之意圖，並無法據此認為即係善意申請。
　　⒐據爭商標註冊在先，應賦予較大之保護：
　　　相較於系爭商標係於107年3月20日始申請註冊，附圖2至5
      所示之據爭商標早於86年，最晚於96年即申請註冊商標。
      是以，據爭商標之申請、獲准註冊均早於系爭商標，本於
      我國所採取之商標註冊主義及先申請主義，自應賦予據爭
      商標較大之保護。　
　　⒑基上，本院綜合審酌據爭商標為消費者熟知之著名商標，
      具有強烈之識別性，系爭商標之「OVV」即為「Original 
　　　Vogue ＆ Value」之縮寫，與據爭商標給與消費者之整體
      觀念相近，可能使相關消費者聯想為原創或原始的「Vogu
      e」之意，復均指定使用於高度類似之商品或服務，且據
      爭商標有與他人合作聯名等多角化經營之情形，系爭商標
      申請人並非善意，目前雖無實際混淆誤認之情形，然因消
      費者對據爭商標之熟悉程度較系爭商標為高，且據爭商標
      註冊在先，應賦予較大之保護，則系爭商標之註冊應有致
      相關消費者誤認兩商標之商品或服務為來自同一來源或雖
      不相同但有關聯之來源，或誤認二商標之使用人間存在關
      係企業、授權關係、加盟關係或其他類似關係，而產生混
      淆誤認之虞。此外，系爭商標既未獲據爭商標之所有人同
      意申請，揆諸前揭說明，系爭商標指定使用於第25類A商
      品及第35類B服務之註冊，應有商標法第30條第1項第10款
      規定之適用。
　　⒒至原告另以系爭商標已取得汶萊、阿拉伯聯合大公國、新
      加坡、澳洲、柬埔寨、馬來西亞、寮國等多國註冊，與據
      爭商標併存，並提出國外商標註冊資料為證（本院卷第10
      7至139頁），主張各國商標主管機關認為無混淆誤認之可
      能。惟各國對商標是否具有識別性之判斷，會隨其產業發
      達狀況、人民消費習慣、教育程度乃至於對各類文字之熟
      悉程度而有所不同，同一商標於一國註冊後，未必即能於
      他國註冊，仍有因國情或相關消費者認知之不同而致個案
      審查上之差異，基於商標註冊之屬地原則，仍應以我國相
      關消費者對於系爭商標圖樣之理解與認知作為識別性有無
      之判斷標準，不得僅因系爭商標於其他國家獲准註冊，而
      逕認於我國亦具有識別性或無混淆誤認之虞。本件依原告
      所舉國外商標註冊資料，實無從證明國內消費者對於系爭
      商標已熟悉，而與據爭商標不會發生混淆誤認之虞之情事
      ，原告此部分之主張尚屬無據。
（四）系爭商標有商標法第30條第1項第11款前段規定之適用：
    ⒈按商標相同或近似於他人著名商標或標章，有致相關公眾
      混淆誤認之虞者，或有減損著名商標或標章之識別性或信
      譽之虞者，不得註冊。但得該商標或標章之所有人同意申
      請註冊者，不在此限，商標法第30條第1項第11款定有明
      文。商標是否著名，應以國內消費者之認知為準。著名商
      標之認定應就個案情況，考量商標識別性之強弱、相關事
      業或消費者知悉或認識商標之程度、商標使用期間、範圍
      及地域、商標宣傳之期間、範圍及地域、商標是否申請或
      取得註冊及其註冊、申請註冊之期間、範圍及地域、商標
      成功執行其權利的紀錄，特別指曾經行政或司法機關認定
      為著名之情形、商標之價值、其他足以認定著名商標之因
      素等綜合判斷之。而倘商標僅在某一類商品或服務之相關
      消費者間具有著名性，對於不同類別商品或服務之其他消
      費者不具著名性者，自不宜使其在不同類別之商品或服務
      取得壟斷或排他使用之權利，否則將造成市場不公平競爭
      之結果，明顯與商標法第1條規定有違。質言之，商標法
      第30條第1項第11款前、後段就著名商標之著名程度，應
      為不同之解釋。前段應解釋為僅在相關消費者著名之商標
      ，後段則應解釋為不僅止於相關消費者，而須達一般消費
      者均知悉之商標，始符立法目的，同時平衡保護消費者及
      商標權人，維護市場公平競爭。
    ⒉經查，依前揭㈢、⒉所述，據爭商標「VOGUE」為流行、時尚
      雜誌相關產業或消費者所熟知之著名商標，且具有強烈之
      識別性；依前揭㈢、⒊所述，系爭商標與據爭商標構成近似
      ；依前揭㈢、⒋所述，系爭商標與據爭商標均指定使用於高
      度類似之商品或服務；依前揭㈢、⒌所述，據爭商標有多角
      化經營之情形；依前揭㈢、⒎所述，相關消費者對據爭商標
      之熟悉程度較系爭商標為高。準此，倘消費者於相同管道
      購買前揭高度類似之商品或服務，而在商標構成近似的情
      況，在異時異地隔離觀察下，實難以區分，自有使消費者
      混淆商品或服務來源之可能，而有致相關公眾混淆誤認之
      虞，故系爭商標指定使用於第25類A商品及第35類B服務之
      註冊，應有商標法第30條第1項第11款前段規定之適用。
      原告主張系爭商標無商標法第30條第1項第11款前段規定
      之適用，並不可採。
    ⒊至參加人於異議程序所提「VOGUE」與其他品牌跨界聯名所
      推出之相關商品或服務，客觀上至多僅為該品牌跨界行銷
      之手法，依其所提相關證據資料，尚難認已達我國一般消
      費者普遍知悉之高度知名程度。是據爭商標雖為著名商標
      ，但其著名程度僅在流行、時尚領域相關事業及消費者，
      並未達一般消費者之高度著名程度，故無商標法第30條第
      1項第11款後段規定之適用，附此敘明。
七、綜上所述，系爭商標指定使用於第25類之A商品及第35類之B
    服務，因有商標法第30條第1項第10款、第11款前段規定之
    情事而不得註冊。從而，訴願決定就原處分關於系爭商標指
    定使用於前述商品、服務之註冊異議不成立部分予以撤銷，
    並命原處分機關於4個月內另為適法之處分，核無違誤之處
    。從而，原告仍執前詞，訴請撤銷上開訴願決定，為無理由
    ，應予駁回。
八、本件判決基礎已經明確，當事人其餘攻擊防禦方法及訴訟資
    料經本院斟酌後，核與判決結果不生影響，爰不逐一論述，
    附此敘明。
九、結論：本件原告之訴為無理由，依智慧財產案件審理法第1
    條，行政訴訟法第98條第1項前段，判決如主文。
中　　華　　民　　國　　110 　年　　9 　　月　　22　　日
                          智慧財產第三庭
  　　　　　　　　　　　　　審判長法　官　蔡惠如
　　　　　　　　  　　　　　　　　法　官　何若薇　
　　　　　　　　　  　　　　　　　法　官　吳俊龍
以上正本證明與原本無異。
如不服本判決，應於送達後20日內，向本院提出上訴狀並表明上
訴理由，其未表明上訴理由者，應於提起上訴後20日內向本院補
提上訴理由書；如於本判決宣示後送達前提起上訴者，應於判決
送達後20日內補提上訴理由書（均須按他造人數附繕本）。
上訴時應委任律師為訴訟代理人，並提出委任書（行政訴訟法第
241條之1第1 項前段），但符合下列情形者，得例外不委任律師
為訴訟代理人（同條第1項但書、第2項）。
┌─────────┬────────────────┐
│得不委任律師為訴訟│         所  需  要  件         │
│代理人之情形      │                                │
├─────────┼────────────────┤
│㈠符合右列情形之一│1.上訴人或其法定代理人具備律師資│
│  者，得不委任律師│  格或為教育部審定合格之大學或獨│
│  為訴訟代理人　  │  立學院公法學教授、副教授者。  │
│                  │2.稅務行政事件，上訴人或其法定代│
│                  │  理人具備會計師資格者。        │
│                  │3.專利行政事件，上訴人或其法定代│
│                  │  理人具備專利師資格或依法得為專│
│                  │  利代理人者。                  │
├─────────┼────────────────┤
│㈡非律師具有右列情│1.上訴人之配偶、三親等內之血親、│
│  形之一，經最高行│  二親等內之姻親具備律師資格者。│
│  政法院認為適當者│2.稅務行政事件，具備會計師資格者│
│  ，亦得為上訴審訴│  。                            │
│  訟代理人        │3.專利行政事件，具備專利師資格或│
│                  │  依法得為專利代理人者。        │
│                  │4.上訴人為公法人、中央或地方機關│
│                  │  、公法上之非法人團體時，其所屬│
│                  │  專任人員辦理法制、法務、訴願業│
│                  │  務或與訴訟事件相關業務者。    │
├─────────┴────────────────┤
│是否符合㈠、㈡之情形，而得為強制律師代理之例外，上訴│
│人應於提起上訴或委任時釋明之，並提出㈡所示關係之釋明│
│文書影本及委任書。                                  │
└──────────────────────────┘
中　　華　　民　　國　　110 　年　　9 　　月　　30　　日
                                  書記官  蔣淑君